# 请教陈版主，母公司将全资子公司转让其关联公司，转让款支付问题请教

提问人：熊熊考注会 时间：2018-07-23 10:52:44
B公司为A公司的全资子公司，现将B公司转让至C、D、E三家公司，分别持股10%，70%，20%。 其中C公司为A公司最终控制人的全资子公司，D公司为外资企业，但实质上A公司还是作为D公司的最终控制方，E公司是A公司的全资子公司。 现C、D、E公司的转让款未实际支付，以对B公司的往来款形式支付。 疑问：D公司是外资公司， 100 万美金注册资金，目前只是认缴注册资金。现又多出个持股70%的子公司，70%的股权还是通过挂账形式未支付的，总觉得D公司这块有问题，请教陈版主，这块会有什么财务和税务的风险吗？

回答人：chenyiwei
如果转让70%的股权给D有合理的理由（如B的业务与D相关），且B的股权转让后，D虽未支付股权款但已开始享有股东权利的，且D日后可通过增资等适当方式保证其在可预见的未来支付股权转让款的能力，则A公司确认股权转让收益还是可以接受的。但因为涉及重大关联交易，需特别关注该交易的目的和有无商业实质。 D如果长期挂账往来，可能被税务机关要求模拟计算利息并进行相应的纳税调整。